Minutes et répertoires du notaire Philibert TURQUET, 9 juillet 1846 - 9 mars 1877 (étude XXXV)
Archives nationales
- Répertoire(s) de Philibert TURQUET, 25 octobre 1845 - 1893; MC/RE/XXXV/24 - MC/RE/XXXV/35
  - Répertoire. 1850, 18 février - 1859, 15 septembre, 18 février 1850 - 15 septembre 1859; MC/RE/XXXV/25
    - Vente, paiement de terrains, 1375 f, Queue-en-Brie (la) (Val-de-Marne)., 17 avril 1851
      Nom: Commune de La Queue-En-Brie (Val-de-Marne).
      Nom, qualité: (M.) Relugey de Granville, Louis Antoine.
      Domicile: Paris (Paris) rue Bleue, 26
      Or celle-ci est rattachée matériellement à un autre acte conservé dans les minutes de ce même notaire pour la période de octobre 1848 (la date exacte de l'autre acte est mentionnée dans la colonne 'minutes' du répertoire du notaire).
    - Union des créanciers, adhesion., 22 avril 1851
      Nom, qualité: (M.) Peduzzi, Donat.
      Domicile: Paris (Paris) rue Notre-Dame-de-Grace, 4.
    - Procuration acte, substitution, prise de possession de succession., 2 mai 1851
      Nom, qualité: (M.) Arbelles D', Alfred Marie Andre.
      Nom, qualité: (Mme ou Mlle) Chabrol de Tournoelle, Amelie Dorothee.
      Relations: épouse de l'intervenant 1, héritier de l'intervenant 3.
      Nom, qualité: (Mme ou Mlle) Chabrol de, Joseph Maurice.
      Relations: frère de l'intervenant 2.
      Nom, qualité: (M.) Guinou, Onesiphor.
    - Succession, délivrance de legs., 3 mai 1851
      Nom, qualité: (Mme ou Mlle) Van Den Santheuvel, Jeanne Wilhelmine.
    - Bail, cession, hotel garni, loyer 3300 f, Paris (Paris) rue de Bondy, 15., 7 mai 1851
      Nom, qualité: (M.) Candelot, Edouard Florent.
      Domicile: Paris (Paris) rue du Bouloi, 10.
      Nom, qualité: (M.) O'Meara, Charles Desire Romain.
      Domicile: Batignolles (les) (Paris) rue de Cheroy, 8
      Or celle-ci est rattachée matériellement à un autre acte conservé dans les minutes de ce même notaire pour la période de novembre 1849 (la date exacte de l'autre acte est mentionnée dans la colonne 'minutes' du répertoire du notaire).
    - Quittance, remboursement d'emprunt, 17000 f., 12 mai 1851
      Nom, qualité: (M.) Orsel, Antoine.
      Domicile: Paris (Paris) rue des Petites-Ecuries, 49.
      Nom, qualité: (M.) Fagniez, Aime Joseph.
      Or celle-ci est rattachée matériellement à un autre acte conservé dans les minutes de ce même notaire pour la période de novembre 1848 (la date exacte de l'autre acte est mentionnée dans la colonne 'minutes' du répertoire du notaire).
    - Société, modification de statuts., 19 mai 1851
      Nom: Compagnie D'Assurances Le Phenix.
      Or celle-ci est rattachée matériellement à un autre acte conservé dans les minutes de ce même notaire pour la période de mai 1844 (la date exacte de l'autre acte est mentionnée dans la colonne 'minutes' du répertoire du notaire).
    - Quittance, paiement d'actions (8) de la caisse lafarge, 840 f., 21 mai 1851
      Nom, qualité: (M.) Capiaumont, Henri Emmanuel Joseph.
      Nom, qualité: (M.) Peemans, Antoine Joseph.
      Domicile: Paris (Paris) rue du Faubourg-St-Denis, 116
      Or celle-ci est rattachée matériellement à un autre acte conservé dans les minutes de ce même notaire pour la période de mai 1851 (la date exacte de l'autre acte est mentionnée dans la colonne 'minutes' du répertoire du notaire).
    - Prorogation, delai de remboursement d'emprunt, 66000 f., 22 mai 1851
      Nom, qualité: (M.) Bocquillon, Jean Francois.
      Nom, qualité: (M.) Cozette de Rubempre, Marie Emile.
      Domicile: Paris (Paris) rue Neuve-des-Capucines, 91.
      Nom, qualité: (M.) Ponsard, Jean Marie.
      Domicile: Mantes (Yvelines)
    - Decharge, paiement d'actions de la caisse lafarge (8), 840 f., 3 juin 1851
      Relations: vendeur(s) de l'intervenant 2.
      Domicile: Paris (Paris) rue du Faubourg-St-Denis, 116.
      Nom, qualité: (M.) Turquet, Philbert Louis Rene.
    - Union des créanciers, adhesion., 5 juin 1851
      Nom, qualité: (M.) Grincourt, Bernard Henri Joseph.
      Domicile: Beaune (Côte-d'Or).
      Domicile: Paris (Paris) rue Notre-Dame-de-Lorette, 41
    - Bail, ratification, dépôt à ferme, ferme, 178 ha, loyer 10800 f, Theil (Yonne)., 11 juin 1851
      Domicile: Theil-sur-Vanne (Yonne).
      Relations: locataire l'intervenant 02.
      Relations: tuteur de l'intervenant 3.
      Nom, qualité: (M.) Boitouzet D'Ormenans de, Pierre Payul Leopold.
    - Tutelle, compte, dépôt de pieces., 19 juin 1851
      Relations: mère de l'intervenant 2, épouse de l'intervenant 4.
      Relations: père de l'intervenant 1, tuteur de l'intervenant 1
    - Proces-verbal d'enchères, vente, adjudication d'actions de la caisse lafarge (20), 2650 f., 19 juin 1851
      Domicile: Paris (Paris) rue Mazagran, 3.
      Nom, qualité: (M.) Carette, Antoine Michel.
      Profession: officier superieur du genie.
      Domicile: Paris (Paris) rue de Bagneux, 9
    - Declaration de command, adjudication d'actions de la caisse lafarge (20), 2650 f., 20 juin 1851
      Nom, qualité: (M.) Chalamel, Emmanuel.
      Profession: avoué (ancien), Paris (Paris).
      Domicile: Paris (Paris) rue des Petits-Hotels, 13.
      Domicile: Paris (Paris) rue de Bagneux, 9.
      Relations: adjudicataire des biens de l'intervenant 3.
    - Succession, delegation, acceptation, adjudication de maisons (Aube), 329000 f, Neuilly (Hauts-de-Seine)., 26 juin 1851
      Or celle-ci est rattachée matériellement à un autre acte conservé dans les minutes de ce même notaire pour la période de juin 1851 (la date exacte de l'autre acte est mentionnée dans la colonne 'minutes' du répertoire du notaire).
    - Société, modification de statuts de houillieres, Chalonnes (Maine-et-Loire)., 26 juin 1851
      Nom: Compagnie Des Houillieres de Chalonnes.
      Domicile: Chalonnes (Maine-et-Loire)
      Or celle-ci est rattachée matériellement à un autre acte conservé dans les minutes de ce même notaire pour la période de mars 1843 (la date exacte de l'autre acte est mentionnée dans la colonne 'minutes' du répertoire du notaire).
    - Succession, liquidation, depot., 27 juin 1851
      Nom, qualité: (M.) Dussert, Francois Joseph.
      Or celle-ci est rattachée matériellement à un autre acte conservé dans les minutes de ce même notaire pour la période de mars 1850 (la date exacte de l'autre acte est mentionnée dans la colonne 'minutes' du répertoire du notaire).
    - Société, modification de statut de houilleres, Montchavin (Saône-et-Loire)., 27 juin 1851
      Nom: Société Des Houilleres de Montchavin.
      Domicile: Montchavin (Saône-et-Loire)
      Or celle-ci est rattachée matériellement à un autre acte conservé dans les minutes de ce même notaire pour la période de janvier 1838 (la date exacte de l'autre acte est mentionnée dans la colonne 'minutes' du répertoire du notaire).
    - Quittance, remboursement d'emprunt, 19324 f sur adjudication de maison, 133000 f, Paris (Paris) passage de Venise, 4., 28 juin 1851
      Nom, qualité: (M.) Schouler, Francois Henri Louis Georges.
    - Delegation, acceptation, adjudication de maisons (Aube), 329000 f, Neuilly (Hauts-de-Seine)., 2 juillet 1851
      Nom, qualité: (M.) Sanguin de Livry, Charles Hippolyte Adolphe.
      Domicile: Paris (Paris) rue Laffitte, 37.
      Relations: créancier(e) de l'intervenant 5.
      Nom, qualité: (Mme ou Mlle) Buffault, Blanche Lievine Sophie.
      Domicile: Paris (Paris) rue de Berlin, 6.
      Relations: veuve de l'intervenant 3, fille de l'intervenant 4, héritier de l'intervenant 4.
      Nom, qualité: (M.) Sampayo de, Antoine.
      Nom, qualité: (M.) Buffault, Philippe Jean Baptiste.
      Profession: conseiller maitre à la cour des comptes.
      Relations: créanciers de l'intervenant 5
    - Union de creanciers, adhesion., 4 juillet 1851
    - Decharge, paiement d'adjudication d'actions de la caisse lafarge, 2650 f., 5 juillet 1851
      Nom, qualité: (M.) Turquet, Philibert Louis Rene.
      Domicile: Paris (Paris) rue d'Antin, 9.
      Relations: representant(e) de l'intervenant 3.
      Relations: adjudicataire des biens de l'intervenant 1
    - Vente, droits immobiliers sur une maison, 10 000 f, Paris (Paris) rue d'Aguesseau, 11., 11 juillet 1851
      Nom, qualité: (Mme ou Mlle) Baguemault, Gabrielle Ernestine Helene.
      Domicile: Paris (Paris) rue d'Aguesseau, 11.
      Nom, qualité: (M.) Thellusson de, Amable Robert Germain.
      Domicile: Paris (Paris) rue du Marche-d'Agueisseau, 99.
      Nom, qualité: (M.) Ame de Saint-Didier, Andre Edme Hippolyte.
      Domicile: Paris (Paris) rue du Marche-d'Aguesseau, 99
      Or celle-ci est rattachée matériellement à un autre acte conservé dans les minutes de ce même notaire pour la période de mai 1847 (la date exacte de l'autre acte est mentionnée dans la colonne 'minutes' du répertoire du notaire).
    - Delegation, acceptation, créances., 11 juillet 1851
      Nom, qualité: (M.) Belurgey de Grandville, Joseph Felix Amedee.
    - Tutelle, compte., 14 juillet 1851
      Relations: veuve de l'intervenant 2, mère de l'intervenant 2, tuteur de l'intervenant 2.
      Domicile: Paris (Paris) rue du Marche-d'Aguesseau, 13.
      Relations: père de l'intervenant 3.
      Nom, qualité: (Mme ou Mlle) Ame de Saint-Didier, Felicie Mathilde Sophie.
    - Prorogation, delai de remboursement d'emprunt., 18 juillet 1851
      Nom, qualité: (Mme ou Mlle) Adam, Pacifique Aimee.
      Nom, qualité: (M.) Fournier, Henri Joseph.
      Nom, qualité: (M.) Bonneau, Louis Julien.
      Domicile: Paris (Paris) rue de l'Eglise, 43
    - Union des créanciers, adhesion., 18 juillet 1851
      Nom, qualité: (personne morale) Union de Creanciers.
    - Delegation, acceptation, droits sur adjudication de maison, 101050 f, Paris (Paris) rue Laferriere, 5., 20 juillet 1851
      Nom, qualité: (Mme ou Mlle) Vaillant, Marie Denise.
      Domicile: Paris (Paris) boulevard Bonne-Nouvelle, 28.
      Relations: veuve de l'intervenant 2, créancier(e) de l'intervenant 3.
      Nom, qualité: (M.) Bordin, Jacques Hubert.
      Or celle-ci est rattachée matériellement à un autre acte conservé dans les minutes de ce même notaire pour la période de juillet 1851 (la date exacte de l'autre acte est mentionnée dans la colonne 'minutes' du répertoire du notaire).
    - Desistement, droits de privilege sur créance., 22 juillet 1851
      Relations: veuve de l'intervenant 3, héritier de l'intervenant 4, fille de l'intervenant 4.
      Profession: doyen des conseillers à la cour des comptes (ancien).
      Domicile: Breaute (Seine-Maritime) Antiville.
    - Quittance, remboursement d'emprunt, 20138 f., 26 juillet 1851
      Nom, qualité: (Mme ou Mlle) Pigalle, Alexandrine Prospere.
      Domicile: Saint-Arnaud (Cher).
      Relations: veuve de l'intervenant 2, créancier(e) de l'intervenant 5.
      Nom, qualité: (M.) Devismes, Pierre Charles Marie.
      Relations: veuve de l'intervenant 4, subrogé(e) de l'intervenant 5.
      Domicile: Paris (Paris) passage de Venise, 4
    - Succession, délivrance de legs., 30 juillet 1851
      Nom, qualité: (M.) Collin, Athenedore.
      Domicile: Paris (Paris) rue Louis-le-Grand, 9
    - Depot, modification de statuts de société., 30 juillet 1851
    - Modification, statuts de société immobiliere, Paris (Paris)., 6 août 1851
      Nom: Société Des Cites-Ouvrieres de Paris.
      Domicile: Paris (Paris) rue Pigalle, 24
      Or celle-ci est rattachée matériellement à un autre acte conservé dans les minutes de ce même notaire pour la période de février 1849 (la date exacte de l'autre acte est mentionnée dans la colonne 'minutes' du répertoire du notaire).
    - Union de créanciers, deliberation., 18 août 1851
      Nom, qualité: (M.) Froidefond-Duchastenet, Louis Xavier.
    - Decharge, recouvrement d'heritage, 1953 f., 19 août 1851
      Nom, qualité: (M.) Tardy, Pierre.
      Domicile: Arpajon (Essonne).
      Nom, qualité: (Mme ou Mlle) Boulange.
      Nom, qualité: (M.) Olivier
    - Desistement, droits de privilege sur créance., 23 août 1851
      Relations: veuve de l'intervenant 2, héritier de l'intervenant 3, fille de l'intervenant 3.
      Relations: créancier(e) de l'intervenant 4.
      Relations: créanciers de l'intervenant 4
    - Quittance, acompte sur prix de maison, 1344 f, Paris (Paris) avenue du Maine., 26 août 1851
      Nom: Compagnie Du Chemin-De-Fer de Paris A Versailles.
      Nom, qualité: (Mme ou Mlle) Forget, Clementine.
      Domicile: Paris (Paris) avenue du Maine, 8
      Or celle-ci est rattachée matériellement à un autre acte conservé dans les minutes de ce même notaire pour la période de octobre 1849 (la date exacte de l'autre acte est mentionnée dans la colonne 'minutes' du répertoire du notaire).
    - Depot de pieces, modification de statut de société immobiliere., 27 août 1851
    - Union des créanciers, adhesion., 3 septembre 1851
      Nom, qualité: (M.) Froidefond-Duchatenet
      Or celle-ci est rattachée matériellement à un autre acte conservé dans les minutes de ce même notaire pour la période de décembre 1830 (la date exacte de l'autre acte est mentionnée dans la colonne 'minutes' du répertoire du notaire).
    - Quittance, remboursement de créance., 12 septembre 1851
      Nom, qualité: (M.) Saint-George de Verac, Armand Maximilien Francois Joseph Olivier (marquis).
      Domicile: Paris (Paris) rue de Varennes, 21.
      Nom, qualité: (M.) Renouard, Augustin Charles.
      Or celle-ci est rattachée matériellement à un autre acte conservé dans les minutes de ce même notaire pour la période de février 1842 (la date exacte de l'autre acte est mentionnée dans la colonne 'minutes' du répertoire du notaire).
    - Mariage, dépôt de pieces., 15 septembre 1851
      Nom, qualité: (M.) Courbon de Saint-Genest, Michel Louis.
      Nom, qualité: (M.) Courbon de Saint-Genest, Louis.
      Profession: reeveur general des finances, Paris (Paris).
    - Mariage, dépôt de pieces., 16 septembre 1851
    - Quittance, acompte sur paiement de maison, Vaugirard (Paris) Chaussée du Maine, 10., 19 septembre 1851
      Nom, qualité: (M.) Bessas-Lamegie, Auguste.
      Profession: directeur du chemin-de-fer Paris-versailles, Vaugirard (Paris), Barriere du Maine.
      Domicile: Paris (Paris) rue du Bac, 41.
      Relations: directeur de l'intervenant 2.
      Nom: Compagnie de Chemin-De-Fer Paris-Versailles Rive Gauche.
      Domicile: Vaugirard (Paris) Barriere du Maine.
      Nom, qualité: (M.) Vernet, Louis Marin.
      Domicile: Vaugirard (Paris) Chaussée du Maine, 10
      Or celle-ci est rattachée matériellement à un autre acte conservé dans les minutes de ce même notaire pour la période de juin 1849 (la date exacte de l'autre acte est mentionnée dans la colonne 'minutes' du répertoire du notaire).
    - Prorogation, délai de remboursement d'emprunt, 20 000 f., 25 septembre 1851
      Nom, qualité: (Mme ou Mlle) Ourches D', Marguerite Alexandrine.
      Domicile: Paris (Paris) rue d'Anjou-St-Honore, 63.
      Nom, qualité: (M.) Costaz, Louis (baron).
      Nom, qualité: (M.) Las Cases de, Emmanuel Pons Dieudonne (baron).
    - Succession, dépôt de pieces, decharge., 27 septembre 1851
      Nom, qualité: (Mme ou Mlle) Stouvenel, Julie Anna.
      État civil: décédée
    - Succession, partage, semestre de rente, 709 f., 29 septembre 1851
    - Consentement, remise de titres de créance., 8 octobre 1851
      Nom, qualité: (M.) Cailloue, Henri Felix Adolphe.
      Profession: magistrat (ancien).
      Domicile: Paris (Paris) rue Vieille-du-Temple, 117.
      Nom, qualité: (M.) Lantage de, Alexandre Eugene
    - Depot de pieces, dissolution de compagnie d'assurances., 9 octobre 1851
      Domicile: Paris (Paris) place de la Bourse, 6
      Or celle-ci est rattachée matériellement à un autre acte conservé dans les minutes de ce même notaire pour la période de septembre 1851 (la date exacte de l'autre acte est mentionnée dans la colonne 'minutes' du répertoire du notaire).
    - Quittance, somme, 373 f., 16 octobre 1851
      Domicile: Paris (Paris) rue Neuve-Saint-Nicolas, 92
    - Mainlevee, hypotheque sur maison, Paris (Paris) Saot-Sebastien, 24., 20 octobre 1851
    - Traite, rectification, exploitation de theatre, Paris (Paris) Theatre du Vaudeville., 22 octobre 1851
      Nom, qualité: (M.) Artois de Bournonville D', Francois Victor Armand.
      Nom, qualité: (M.) Artois de Bournonville D', Louis Charles Achille.
      Or celle-ci est rattachée matériellement à un autre acte conservé dans les minutes de ce même notaire pour la période de octobre 1851 (la date exacte de l'autre acte est mentionnée dans la colonne 'minutes' du répertoire du notaire).
    - Délivrance de legs, legs, 500 f., 23 octobre 1851
      Nom, qualité: (personne morale) Bucquet (hoirs).
      Domicile: Montmartre (Paris) rue Pigalle, 8.
      Nom: Bureau Des Pauvres de Saint-Masimain (Oise)
      Or celle-ci est rattachée matériellement à un autre acte conservé dans les minutes de ce même notaire pour la période de septembre 1849 (la date exacte de l'autre acte est mentionnée dans la colonne 'minutes' du répertoire du notaire).
    - Bail, resiliation, terre, Levalois-Perret (Hauts-de-Seine) Villiers-la-Garenne., 27 octobre 1851
      Domicile: Paris (Paris) rue du Faubourg-Saint-Honore, 177.
      Nom, qualité: (M.) Turillon, Francois Vincent.
      Profession: jardinier, Levallois-Perret (Hauts-de-Seine), Villiers-la-Garenne.
      Domicile: Levallois-Perret (Hauts-de-Seine) Villiers-la-Garenne
      Or celle-ci est rattachée matériellement à un autre acte conservé dans les minutes de ce même notaire pour la période de septembre 1846 (la date exacte de l'autre acte est mentionnée dans la colonne 'minutes' du répertoire du notaire).
    - Succession, dépôt de pieces., 5 novembre 1851
    - Quittance, remboursement d'emprunt, 3500 f., 10 novembre 1851
      Profession: employe au ministère de la marine, Paris (Paris).
      Nom, qualité: (M.) Rouilly, Pierre Ernest Achille.
      Profession: bijoutier (marchand), Paris (Paris).
      Nom, qualité: (M.) Lanne, Adolphe.
      Profession: officier de marine (conge).
    - Quittance, somme, 764 f., 13 novembre 1851
      Nom, qualité: (M.) Millet, Eugene Louis.
      Domicile: Paris (Paris) rue Saint-Honore, 373
    - Remise, certificats de rentes etat., 28 novembre 1851
      Nom, qualité: (M.) Billaud, Alcide Frederic.
      Domicile: Paris (Paris) rue de la Michodiere, 8
    - Union de créanciers, deliberation., 29 novembre 1851
      Or celle-ci est rattachée matériellement à un autre acte conservé dans les minutes de ce même notaire pour la période de juin 1840 (la date exacte de l'autre acte est mentionnée dans la colonne 'minutes' du répertoire du notaire).
    - Quittance, somme, 1728 f., 9 décembre 1851
      Nom, qualité: (Mme ou Mlle) Martin, Claire Justine.
      Domicile: Paris (Paris) rue Guenegaud, 25.
      Nom, qualité: (M.) Manterre, Jean.
      Nom, qualité: (Mme ou Mlle) Manterre, Marie Aimee.
      Nom, qualité: (M.) Surge, Eugene.
      Nom, qualité: (Mme ou Mlle) Manterre, Rosalie Eugenie.
      Relations: veuve de l'intervenant 6.
      Nom, qualité: (M.) Levesque de Laferriere, Francois Marie.
      Intervenant 7, en première partie:
      Nom, qualité: (Mme ou Mlle) Manterre, Claire.
      Intervenant 8, en première partie:
      Nom, qualité: (M.) Manterre, Joseph Louis.
      Intervenant 9, en deuxième partie:
      Or celle-ci est rattachée matériellement à un autre acte conservé dans les minutes de ce même notaire pour la période de juillet 1836 (la date exacte de l'autre acte est mentionnée dans la colonne 'minutes' du répertoire du notaire).
    - Société, dissolution, commerce de lait en gros, Paris (Paris) rue du Faubourg-du-Temple, 112., 20 décembre 1851
    - Prorogation, delai de remboursement de créance, 6000 f., 29 décembre 1851
      Domicile: Sibillon (suisse).
      Nom, qualité: (M.) Darel, Francois.
      Domicile: Paris (Paris) rue de Larochefoucauld, 29
      Or celle-ci est rattachée matériellement à un autre acte conservé dans les minutes de ce même notaire pour la période de décembre 1825 (la date exacte de l'autre acte est mentionnée dans la colonne 'minutes' du répertoire du notaire).
    - Quittance, remboursement d'emprunt, 20 000 f., 31 décembre 1851
      Domicile: Paris (Paris) rue des Petites-Ecuries, 46
  - Répertoire. 1859, 16 septembre - 1868, 10 octobre, 16 septembre 1859 - 10 octobre 1868; MC/RE/XXXV/26
    - Vente par la société Petit et Cie, boulevard Malesherbes, n° 10, à la compagnie parisienne du Phénix, rue de Provence, n° 40, d'un terrain au coin des rues Laffitte et Lafayette., 4 avril 1867
      acte de vente; La-Fayette (rue); Laffitte (rue); Malesherbes (boulevard); Provence (rue de)
  - Répertoire. 1868, 11 octobre - 1874, 9 novembre, 11 octobre 1868 - 9 novembre 1874; MC/RE/XXXV/27
    En déficit
  - Répertoire. 1874, 16 novembre - 1879, 7 avril, 16 novembre 1874 - 7 avril 1879; MC/RE/XXXV/28
    Répertoire des notaires Philibert Turquet (16 novembre 1874 - 9 mars 1877), Paul Edmond Tourillon (10 mars 1877 - 7 avril 1879).
  - Table alphabétique par client. 1846 - 1871, MC/RE/XXXV/34
    708 MI 1
  - Table alphabétique par client. 1872 - 1893, MC/RE/XXXV/35
    Table alphabétique par client des notaires Philibert Turquet (1872 - 1877) et Paul Edmond Tourillon (1878 - 1893). Attention: le registre n'est pas numérisé.